臺灣桃園地方法院民事簡易判決
110年度桃簡字第1107號
原      告  張程瑞  
被      告  張鳴鏘  


上列當事人間請求侵權行為損害賠償事件，本院於民國110 年12
月15日言詞辯論終結，判決如下：
    主    文
一、被告應給付原告新臺幣6,000元，及自民國一一○年十一月十
    日起至清償日止，按週年利率百分之五計算之利息。
二、原告其餘之訴駁回。
三、訴訟費用由被告負擔千分之八，其餘由原告負擔。
四、本判決第一項得假執行。
五、原告其餘假執行聲請駁回。
    事實及理由
壹、程序部分：
    被告經合法通知，無正當理由而未於言詞辯論期日到場，且
    核無民事訴訟法第386 條各款所列情形，爰依原告之聲請（
    見本院桃簡字卷第35頁背面），由其一造辯論而為判決。
貳、實體部分：
一、原告主張：被告於民國109 年1 月5 日12時59分許，駕駛車
    牌號碼000-00號營業小客車（下稱肇事車輛），沿屬幹線道
    之桃園市桃園區博愛路由東向西往民權路方向行駛，行經博
    愛路與永安路之無號誌交岔路口時，本應注意汽車行駛時，
    駕駛人應注意車前狀況，並隨時採取必要之安全措施，且應
    注意行經無號誌之交岔路口，應減速慢行，作隨時停車之準
    備，而當時並無不能注意之情事，被告竟疏未注意車前狀況
    且未減速慢行，貿然駕駛肇事車輛直行穿越該交岔路口，適
    原告駕駛車牌號碼000-0000號營業小客車（下稱系爭車輛）
    沿屬支線道之永安路由西北向東南往中正路方向行駛至該路
    口，兩車因而發生碰撞，致原告受有頭部挫傷、臉部挫傷、
    前胸壁及左肩挫傷、左下背及骨盆挫傷、左側性大腿挫傷、
    腦震盪及左側胸壁挫傷之傷勢，原告因此受有精神慰撫金75
    0,000 元之損害，爰依侵權行為之法律關係提起本件訴訟，
    請求損害賠償等語，並聲明：㈠被告應給付原告750,000元，
    及自起訴狀繕本送達翌日起至清償日止，按週年利率5 ％計
    算之利息。㈡願供擔保，請准宣告假執行。
二、被告經合法通知，未於言詞辯論期日到場，亦未提出書狀作
    何聲明或陳述。
三、本院得心證之理由：
　㈠按因故意或過失，不法侵害他人之權利者，負損害賠償責任
    。汽車、機車或其他非依軌道行駛之動力車輛，在使用中加
    損害於他人者，駕駛人應賠償因此所生之損害，民法第184
    條第1 項前段、第191 條之2 前段分別定有明文。又行車速
    度，依速限標誌或標線之規定，無速限標誌或標線者，應依
    下列規定：二、行經無號誌之交岔路口，應減速慢行，作隨
    時停車之準備 ；汽車行駛時，駕駛人應注意車前狀況，並
    隨時採取必要之安全措施，道路交通安全規則第93條第1項
    第2款、第94條第3 項分別定有明文。經查，被告因上開交
    通事故之過失傷害犯行，經臺灣桃園地方檢察署檢察官提起
    公訴後，由本院刑事庭以109 年度審交簡字第238號判決判
    處被告拘役15日在案，復經本院依職權調取該案刑事電子卷
    宗核閱屬實，是本院綜合上開各項事證，堪認被告駕駛肇事
    車輛行經前開無號誌交岔路口時，疏未注意車前狀況逕自直
    行而與系爭車輛發生碰撞，自有過失。
　㈡又汽車行駛至交岔路口，其行進、轉彎，應依下列規定：二
    、行至無號誌而無交通指揮人員指揮之交岔路口，支線道車
    應暫停讓幹線道車先行，道路交通安全規則第102條第1項第
    2款定有明文。查，原告駕駛系爭車輛沿屬支線道之桃園市
    桃園區永安路由西北向東南往中正路方向行駛至上開交岔路
    口時，原告未暫停及禮讓幹線道之肇事車輛先行乙情，有桃
    園市政府車輛行車事故鑑定會109年6月11日桃交鑑字第1090
    003357號函暨桃園市政府車輛行車事故鑑定會桃市鑑000000
    0案鑑定意見書及現場監視錄影畫面翻拍照片等（見偵字第6
    436號卷第41至43頁、第109至114頁）在卷可參，並為原告
    於本院詢問時所供認（見本院桃簡字卷第35頁背面），揆諸
    上開規定，可認原告駕駛系爭車輛亦疏未注意車前狀況，且
    未暫停及禮讓幹線道之肇事車輛先行，致釀成本件交通事故
    ，則原告上開駕車行為自與有過失。
　㈢本院考量兩造上開各自違反注意義務之情節、迴避事故發生
    之可能性後，認被告應負30％之過失責任，原告則應負70％之
    與有過失責任。從而，被告駕駛行為確有過失，且其過失行
    為與原告所受損害具有相當因果關係，是被告應負系爭車輛
    損害賠償之責。
　㈣按不法侵害他人之身體、健康、名譽、自由、信用、隱私、
    貞操，或不法侵害其他人格法益而情節重大者，被害人雖非
    財產上之損害，亦得請求賠償相當之金額，亦為民法第第19
    5 條第1 項前段明定。又慰撫金之多寡，應斟酌雙方之身份
    、地位、資力與加害程度，及其他各種情形核定相當之數額
    ，該金額是否相當，自應依實際加害情形與被害人所受之痛
    苦及雙方之身份、地位、經濟狀況等關係決定之（最高法院
    51年度台上字第223 號判例意旨參照）。經查，被告因前開
    過失行為致原告受有上開傷害，則原告受有身體及精神痛苦
    ，堪可認定，是原告依上開規定請求被告賠償慰撫金，自屬
    有據。本院審酌原告學歷為技術學院畢業，從事職業駕駛工
    作（見本院桃簡字卷第35頁背面）；被告為專科肄業，從事
    職業駕駛工作（見偵字第6436號卷第7頁），兼衡兩造之財
    產狀況（見本院個資卷），復參酌兩造之身分、地位、經濟
    狀況、被告之過失情節、原告所受傷害等一切情狀，認原告
    請求被告賠償精神慰撫金以20,000元為適當，應予准許，逾
    此部分之請求，應予駁回。
  ㈤按損害之發生或擴大，被害人與有過失者，法院得減輕賠償
    金額，民法第217 條第1 項定有明文。經查，原告得請求被
    告賠償精神慰撫金20,000元已見前述，而被告就系爭事故應
    負30％過失責任，原告應負70％與有過失責任已見前述。準此
    ，依過失比例計算，被告應賠償原告損害金額為6,000元（
    計算式：20,000×30％＝6,000）。
四、末按給付無確定期限者，債務人於債權人得請求給付時，經
    其催告而未為給付，自受催告時起，負遲延責任。其經債權
    人起訴而送達訴狀，或依督促程序送達支付命令，或為其他
    相類之行為者，與催告有同一之效力；又遲延之債務，以支
    付金錢為標的者，債權人得請求依法定利率計算之遲延利息
    ，而應付利息之債務，其利率未經約定，亦無法律可據者，
    週年利率為5 ％，民法第229 條第2 項、第233 條第1 項前
    段及第203 條分別定有明文。查，本件原告請求請求被告賠
    償3,000元部分，係以支付金錢為標的，且無確定期限，又
    未約定利息，則被告應自受催告時起，負遲延責任，則原告
    就上述得請求之金額，併請求自起訴狀繕本送達被告之翌日
    即110 年11月10日（見本院桃簡字卷第28頁）起至清償日止
    ，按年息5 ％計算之利息，同為有據。
五、綜上所述，原告依侵權行為之法律關係，請求被告給付6,00
    0元，及自110 年11 月10日起至清償日止，按週年利率5 ％
    計算之利息，為有理由，應予准許。逾此範圍之請求，則屬
    無據，應予駁回。
六、本件原告勝訴部分，係就民事訴訟法第427 條訴訟適用簡易
    程序所為被告敗訴之判決，依同法第389 條第1 項第3 款之
    規定，應依職權宣告假執行。至原告雖聲明願供擔保請准宣
    告假執行，惟本院既已職權宣告假執行，原告此部分聲請，
    核僅為促請本院職權發動，自無庸另為准駁之諭知。另原告
    敗訴部分，假執行之聲請駁回。
七、訴訟費用負擔之依據：民事訴訟法第79條。
中　　華　　民　　國　　111 　年　　1 　　月　　7 　　日
                  桃園簡易庭  法  官  顏嘉漢
以上為正本係照原本作成。
如不服本判決，應於送達後20日內，向本院提出上訴狀並表明上
訴理由，如於本判決宣示後送達前提起上訴者，應於判決送達後
20日內補提上訴理由書（須附繕本）。
如委任律師提起上訴者，應一併繳納上訴審裁判費。   
中　　華　　民　　國　　111 　年　　1 　　月　　7 　　日
                              書記官  楊上毅